【裁判字號】    99,訴,1693
【裁判日期】    990831
【裁判案由】    毒品危害防制條例
【裁判全文】
臺灣臺中地方法院刑事判決              99年度訴字第1693號
公  訴  人  臺灣臺中地方法院檢察署檢察官
被      告  戊○○
指定辯護人  本院公設辯護人  甲○○
上列被告因違反毒品危害防制條例案件，經檢察官提起公訴（
99年度偵字第9338號）、追加起訴（99年度偵字第14538號）及
移送併辦，本院判決如下：
    主    文
戊○○犯如附表一所示之拾肆罪，均累犯，各處如附表一所示之
刑（包含主刑、從刑）。應執行有期徒刑拾參年。扣案如附表二
所示之第一級毒品海洛因共計陸包（含包裝袋，毒品本體合計淨
重零點參壹零肆公克），均沒收銷燬之。販賣毒品所得財物共新
臺幣壹萬貳仟元沒收，如全部或一部不能沒收時，以其財產抵償
之。
    犯罪事實
一、戊○○前因施用毒品案件，經本院判處有期徒刑六月確定，
    於民國九十七年十一月二十六日縮刑期滿，執行完畢，猶不
    知悔改，明知海洛因屬毒品危害防制條例第二條第二項第一
    款所列管之第一級毒品，依法不得持有、販賣、轉讓，竟基
    於販賣第一級毒品海洛因牟取差價利潤之犯意，以行動電話
    門號0000000000號、0000000000號與
    附表所示之購買者聯絡後，於如附表所示之時間及地點，將
    附表所示數量之海洛因，以附表所示之價格，販賣予王勝男
    二次、林傳傑六次、丙○○二次、陳宗權一次、丁○○二次
    、乙○○一次，總計十四次，皆已完成交易。嗣丙○○於九
    十九年三月二日因施用第一級毒品海洛因案件遭警查獲移送
    臺灣臺中地方法院檢察署，經檢察官訊問後供出毒品來源為
    戊○○（丙○○涉嫌施用毒品案件，另由臺灣臺中地方法院
    檢察署以九十九年度毒偵字第八○二號、第一五八四號偵辦
    中），檢察官指揮臺中市警察局第五分局、豐原憲兵隊等向
    本院聲請通訊監察、執行搜索；經警於九十九年四月十五日
    上午七時三十分許，持臺灣臺中地方法院核發之搜索票，在
    臺中縣大里市○○街五十八巷四號戊○○住處查獲戊○○，
    並扣得行動電話門號0000000000號一支、第一級
    毒品海洛因五包（合計驗餘淨重零點二八○四公克）。另嗣
    乙○○於九十九年三月三十日下午二時三十分許，在大里市
    ○○街十八巷口為警查獲，並扣得其向戊○○所購入第一級
    毒品海洛因一包（驗餘淨重零點零三公克），遂因而查悉上
    情。
二、案經臺中市警察局第五分局報告臺灣臺中地方法院檢察署檢
    察官偵查起訴，及臺灣臺中地方法院檢察署檢察官自動檢舉
    偵查後追加起訴。
    理    由
一、證據能力之說明：按被告以外之人於審判外之言詞或書面陳
    述，除法律有規定者外，不得作為證據，刑事訴訟法第一百
    五十九條第一項定有明文，此即學理上所稱「傳聞證據排除
    法則」。被告以外之人於偵查中向檢察官所為之陳述，除顯
    有不可信之情況者外，得為證據；被告以外之人於審判外之
    陳述，雖不符同法第一百五十九條之一至第一百五十九條之
    四之規定，而經當事人於審判程式同意作為證據，法院審酌
    該言詞陳述或書面陳述作成時之情況，認為適當者，亦得為
    證據。當事人、代理人或辯護人於法院調查證據時，知有第
    一百五十九條第一項不得為證據之情形，而未於言詞辯論終
    結前聲明異議者，視為有前項之同意，亦為同法第一百五十
    九之一第二項及第一百五十九條之五所分別明定。而鑒於採
    用傳聞證據排除法則之重要理由之一，係因傳聞證據未經當
    事人之反詰問予以覈實，若當事人願放棄對原供述人之反對
    詰問時，原則上即可承認該傳聞證據之證據能力，而揆諸我
    國刑事訴訟法第一百五十九條之五之立法理由，除參照前述
    傳聞證據排除法則之基本法理外，亦參考日本刑事訴訟法第
    三百二十六條之立法例，查日本刑事審判實務之運作，有關
    檢察官及被告均同意作為證據之傳聞書面材料或陳述，可直
    接援引該國刑事訴訟法第三百二十六條作為傳聞例外之法律
    依據，僅在檢察官與被告不同意之情況下，乃需根據其他傳
    聞例外規定俾以斟酌該等書面材料或陳述是否具有證據能力
    ，在當事人間無爭執之案件中，傳聞證據基本上均可依據前
    引規定提出於法院使用。據此，我國刑事訴訟法第一百五十
    九條之五之適用應可作同上之解釋，本件檢察官所提出之供
    述證據及書面證據內容，固為被告以外之人在審判外之陳述
    ，屬傳聞證據，惟被告戊○○及其指定辯護人就前開審判外
    之陳述，迄於言詞辯論終結前，對於該等證詞之證據能力均
    未為異議之聲明，而本院審酌該等證據內容作成時之情況，
    核無違法取證及證明力明顯過低而顯有不可信之瑕疵及情況
    ，亦認為以之作為證據為適當，故依上開規定及說明，自得
    作為證據，合先敘明。
二、上揭犯罪事實業據被告戊○○於偵查中及本院審理時均坦承
    不諱，核與證人王勝男、林傳傑、丙○○、陳宗權、丁○○
    、陳雍、乙○○之證述之購毒情節大致相符，並有證人王勝
    男指證照片、通聯調閱查詢單、通訊監察譯文、扣案行動電
    話一支、電話照片、證人林傳傑通聯調閱查詢單、通訊監察
    譯文、證人丙○○通聯調閱查詢單、扣案海洛因毒品（毛重
    ○‧三公克）、九十九年五月十日臺中市警察局第五分局函
    、公共電話照片、中華電信九十九年五月五日函、公共電話
    查詢、臺中縣警察局太平宏龍派出所毒品案件被告通聯紀錄
    、行動電話照片（證人陳宗權）、通聯調閱查詢單、通訊監
    察譯文（證人丁○○、陳雍）、扣案行動電話門號0000
    000000號一支、海洛因五包（毛重共計一‧三六公克
    ）、現場照片、扣案海洛因一包（毛重○‧三公克）、初步
    檢驗報告、扣案行動電話一支（門號0000000000
    號）、通聯紀錄表及行政院衛生署草屯療養院鑑定書（草療
    鑑字第○九九○四○○○六七號）、0000000000
    號行動電話通訊監察譯文、證人乙○○000000000
    0門號於九十九年三月三十日之雙向通聯紀錄等在卷可稽。
    又按販賣毒品之所謂販賣行為，須行為人主觀上有營利意圖
    ，且客觀上有販入或賣出毒品行為，即足構成，至於實際上
    是否已經獲利，則非所問；必也始終無營利之意思，而以原
    價或低於原價有償讓與他人，方難謂為販賣行為，而僅得以
    轉讓罪論處（參照最高法院九十三年度臺上字第一六五一號
    判決要旨）。本件雖無從得知被告販賣第一級毒品海洛因時
    ，其所購入第一級毒品海洛因之確實價格，及是否確有低買
    高賣之營利情事，惟販賣第一級毒品海洛因屬違法行為，非
    可公然為之，亦無公定價格，且容易分裝並增減份量，而每
    次買賣之價量，可能隨時依雙方關係深淺、資力、需求量及
    對行情之認知、來源是否充裕、查緝是否嚴謹、購買者被查
    獲時供述購買對象之可能風險之評估等情形，而異其標準，
    非可一概而論，縱或出售之價格較低，亦非當然無營利意圖
    ，即便為相同價格，因份量較少亦能從中獲利，除經坦承犯
    行並供明販入、賣出確實價量外，委難查得實情，復無法查
    獲其上手，更難查悉有無從中獲利，是除非別有事證足認係
    按同一價量委買或轉售，確未牟利外，尚難據此即認販賣之
    證據有所未足，否則將造成知過坦承者難辭重典，飾詞否認
    者反得僥倖，而失情理之平。且按一般民眾均知政府對毒品
    之查禁森嚴，重罰不予寬貸，衡情倘非有利可圖，絕無平白
    甘冒被嚴查重罰之高度風險之理，從而，舉凡其有償交易，
    除足反證其確係另基於某種非營利本意之關係外，尚難因無
    法查悉其販入價格，作為是否高價賣出之比較，諉無營利之
    意思阻卻販賣犯行之追訴（最高法院八十四年度第三次刑事
    庭會議決議意旨參照）。本件被告戊○○確有上開販賣毒品
    之行為，已經調查屬實，考量社會大眾均知買賣海洛因係非
    法行為之客觀社會環境，且據證人之證述確係分別以五百元
    至一千元之代價向被告買入海洛因，依其購得之數量，核與
    一般零買少量海洛因之市場上交易價格尚屬相當，是依據上
    開積極證據及經驗法則綜合研判，本件被告販賣海洛因之時
    當有意圖營利之犯意，自亦足認定。凡此，均足認被告上揭
    之自白應與事實相符。本件事證明確，被告販賣海洛因犯行
    至堪認定，自應依法論科。
三、論罪科刑之理由：
  (一)查海洛因係毒品危害防制條例第二條第二項第一款所定之第
    一級毒品，不得非法持有、販賣。核被告戊○○所為，係犯
    毒品危害防制條例第四條第一項之販賣第一級毒品海洛因罪
    。被告販賣第一級毒品，其前後持有第一級毒品之低度行為
    ，應為販賣之高度行為所吸收，不另論罪。被告所犯上揭十
    四罪間，犯意各別，行為互殊，應予分論併罰。又檢察官移
    送併辦之九十九年度偵字第一七七二二號之犯罪事實，與已
    起訴之附表一編號十四之犯罪事實為同一事實，應為起訴效
    力所及，本院依法自得審究，附此說明。被告於九十七年十
    一月二十六日縮刑期滿，曾受有期徒刑執行完畢，有臺灣高
    等法院被告前案紀錄表可按，其於有期徒刑執行完畢後五年
    內，故意再犯本件有期徒刑以上之十四罪，均為累犯，除法
    定本刑為死刑或無期徒刑依法不得加重者外，僅就其餘有期
    徒刑或罰金部分加重其刑。
  (二)按毒品危害防制條例第十七條第二項規定：「犯第四條至第
    八條之罪於偵查及審判中均自白者，減輕其刑。」旨在勵
    犯罪人之悛悔，同時使偵查或審判機關易於發現真實，以利
    毒品查緝，俾收防制毒品危害之效；另鑑於毒品危害防制條
    例第四條至第八條所規定犯罪之處罰內容均非輕微，願意勇
    於面對而不推諉卸責者，當深具決心與勇氣，外界對類此有
    心懺悔遷善者，當給予高度鼓勵。是以法院援引適用該條項
    之規定時，應採取較為寬鬆之標準，方能貫徹並發揮增訂該
    條項之良法美意，同時並可節省司法調查之勞費。故不論被
    告之自白，係出於自動或被動、簡單或詳細、一次或多次，
    並其自白後有無翻異，苟其於偵查及審判中均有自白，即應
    依法減輕其刑（最高法院九十八年度臺上字第六九二八號、
    臺灣高等法院九十八年度上訴字第二九○二號判決可參）。
    又前開法文所謂「偵查」中，並未明文限縮專指檢察官偵查
    中，而刑事訴訟程序中之「偵查」乃為偵查機關，調查人犯
    ，及搜集一切犯罪證據，以決定有無犯罪嫌疑，及應否提起
    公訴之準備程序。偵查之機關有主體偵查機關與輔助偵查機
    關二種，前者為檢察官，後者為司法警察官及司法警察（參
    褚劍鴻著，刑事訴訟法論上冊，八十二年七月二次修訂版第
    三次印刷，第三百四十至三百四十一頁）。可知偵查之範圍
    兼指司法警察官或司法警察實施之偵查程序而言。苟被告於
    司法警察官或司法警察就具體案件開始進行調查並對犯罪嫌
    疑人製作調查筆錄時，曾對被移送之犯罪事實加以自白，即
    應從寬認定其合於「偵查中自白」之要件（參最高法院九十
    九年度台上字第四七三五號判決）。至於被告於偵查（含警
    詢）或審判中自白後，嗣後又為否認犯罪之辯解，此仍屬被
    告在刑事訴訟上防禦權之合法行使，不能憑此否定其前此所
    為之自白，而排除上開規定之適用（最高法院九十八年度臺
    上字第七○五三號裁判可佐）。經查，被告戊○○於九十九
    年四月十五日上午七時三十分許為警查獲後，即於當日下午
    檢察官訊問時及於本院審判中均自白上開販賣第一級毒品海
    洛因之犯罪事實（見九十九年偵字第九三三八號卷第十五頁
    、三十頁；本院九十九年聲羈字第四四二號卷第五頁；本院
    九十九年訴字第一六九三號卷第十五頁、三十頁、第五十九
    頁、第一○六、一○七頁；本院九十九年訴字第二○八○號
    卷第十九頁），已對於其販賣毒品之事實自白犯罪。又被告
    於警詢、偵查中雖曾陳述未曾販賣毒品給證人丙○○，惟被
    告於偵查中亦陳稱「丙○○我要看到才認識」等語，顯見被
    告應係未能知悉證人丙○○之真實姓名方為上述之答辯，而
    檢察官於起訴書之證據並所犯法條欄一、證據編號一中亦記
    載「證據名稱：被告戊○○於警詢及偵查中之供述；帶證事
    實：被告戊○○坦承販賣毒品之事實」。顯見，檢察官亦認
    被告此部分應有自白犯罪，僅係被告對於具體案件描述不夠
    詳細而已。另檢察官於追加起訴書中雖記載被告對於附表一
    編號十四部分之犯罪事實否認犯罪，然本院當庭勘驗被告於
    九十九年六月二十九日之偵訊錄音光碟，該次訊問中，檢察
    官係向被告訊問以其是否自稱「小陳等，而與自稱「家華」
    之證人乙○○交易毒品。然檢察官所指被告販賣時間為九十
    九年三月三十日，惟偵查卷中並無該日被告之通聯紀錄或監
    聽譯文附卷，且依卷附檢察官訊問筆錄所示，檢察官於該次
    訊問時係提示九十九年三月二十八日之通訊監察譯文，並非
    九十九年三月三十日之通聯記錄或通訊監察譯文，被告能否
    清楚知悉檢察官訊問之犯罪事實內容，已非無疑況且，對照
    當日所交易之監聽錄音光碟，乙○○在電話中自稱「阿福」
    ，而非「家華」，檢察官訊問之販賣對向既屬有誤，自無從
    期待被告坦承該部分犯行。又檢察官雖曾當庭提示「乙○○
    」之相片交被告辨認，惟卷內之「乙○○」相片係經黑白影
    印之相片（見九十九年度他字第一九二二號第三頁、第十二
    頁），影像並不清晰，且經本院勘驗偵訊光碟，被告在接受
    訊問「有賣給他嗎」時係表示「沒有的樣子」，顯見被告對
    於乙○○照片並未以肯定或否定之意思表示，而為概括簡略
    之回答。而一般人僅知他人綽號而不知全名亦所在多有，是
    以被告在檢察官訊以是否於九十九年三月三十日販賣毒品給
    「乙○○」時，為否認之答辯，應僅係無九十九年三月三十
    日之通聯記錄及監聽譯文，加以無足供辨識「乙○○」之相
    片資料，方為此之答辯。而該案犯罪時間為九十九年三月三
    十日，與附表編號一至十三之販賣時間均係同一段時間所為
    ，被告既於前已有概括之自白販賣毒品之表示，此部分仍應
    從寬認定被告於偵查中已有自白犯罪。從而，被告就附表一
    之犯行，均合於毒品危害防制條例第十七條第二項規定之減
    刑原因，則依據刑法第七十一條第二項規定，當先依毒品危
    害防制條例第十七條第二項減輕其刑，並依刑法第七十一條
    第一項之規定就得併科罰金之部分先加後減。
  (三)再按刑法第五十九條規定犯罪之情狀可憫恕者，得酌量減輕
    其刑，其所謂「犯罪之情狀」，與同法第五十七條規定科刑
    時應審酌之一切情狀，並非有截然不同之領域，於裁判上酌
    減其刑時，應就犯罪一切情狀（包括第五十七條所列舉之十
    款事項），予以全盤考量，審酌其犯罪有無可憫恕之事由（
    即有無特殊之原因與環境，在客觀上足以引起一般同情，以
    及宣告法定低度刑，是否猶嫌過重等等），以為判斷。本院
    審酌被告販賣第一級毒品罪之法定刑為「死刑或無期徒刑；
    處無期徒刑者，得併科新臺幣二千萬元以下罰金」刑度甚重
    。然同為販賣第一級毒品之人，其原因動機不一，犯罪情節
    未必盡同，或有大盤毒梟者，亦有中、小盤之分，甚或僅止
    於吸毒者友儕間為求互通有無之情形亦所在多有，其販賣行
    為所造成危害社會之程度自屬有異，法律科處此類犯罪，所
    設之法定最低本刑卻不可謂不重，於此情形，倘依其情狀處
    以有期徒刑，即足以懲儆，並可達防衛社會之目的者，自非
    不可依客觀之犯行與主觀之惡性二者加以考量其情狀是否有
    可憫恕之處，適用刑法第五十九條之規定酌量減輕其刑，期
    使個案裁判之量刑能斟酌至當，符合比例原則。本案被告如
    犯罪事實所示販賣第一級毒品海洛因多次之犯行，固無視國
    家對於杜絕毒品危害之禁令，其行為固屬不當，應予非難，
    然考量被告多次販賣之數量非多，及販賣所得非多，均僅為
    一千元、五百元，足見其非販賣毒品之大、中盤商，就該次
    犯罪情節觀之，尚非重大惡極，相較於長期、大量販賣毒品
    之真正毒梟而言，其對社會秩序與國民健康之危害，顯然較
    不成比例，倘該次犯行科以最輕之法定本刑無期徒刑，未免
    過苛，且無從與真正長期、大量販毒之惡行區別，是本院衡
    其該次犯罪之情狀，認被告各次若均科以上開減刑後之最低
    刑度即有期徒刑十五年，仍屬過重，在客觀上應足以引起一
    般人之同情，確有法重情輕之失衡情狀，爰依刑法第五十九
    條之規定，就其所犯如附表一所示之十四次販賣第一級毒品
    罪，均予以酌量減輕其刑，並遞減之。
  (四)爰審酌被告知悉第一級毒品海洛因戕害國人身心健康，竟基
    於營利之意圖，分別販賣毒品海洛因於他人施用，無視於政
    府制定毒品危害防制條例杜絕毒品犯罪之禁令，販賣而藉以
    販賣牟利，更致使一般施用毒品者，沈迷於毒癮而無法自拔
    ，直接戕害國民身心健康，間接危害社會治安，敗壞社會善
    良風氣，進而導致施用毒品之人為購買毒品施用而觸犯刑典
    之情事發生，其販賣毒品之行為助長毒品流通，致生危害於
    社會，所為實值非難，惟念其販賣海洛因之次數、數量、犯
    罪所得金額、對象人數均非眾多及其犯罪後坦承犯行不諱，
    誠實面對司法偵審程序，犯後態度良好等一切情狀，各量處
    如主文所示之刑，並定其應執行之刑，以示儆懲。公訴人雖
    於九十九年六月二十一日補充理由書中請求對於被告諭知強
    制工作等語，然保安處分係對受處分人將來之危險性所為拘
    束其身體、自由之處置，以達教化與治療之目的，為刑罰之
    補充制度，本諸法治國家保障人權之原理及刑法之保護作用
    ，其法律規定之內容，應受比例原則之規範，使保安處分之
    宣告，與行為人所為行為之嚴重性，行為人所表現之危險性
    ，及對行為人未來行為之期待性相當，司法院大法官會議釋
    字第四七一號解釋可資參照。查本件被告之犯罪行為值得非
    難，自不可取；惟本院衡酌被告犯罪之動機、犯罪之情節，
    其販毒次數雖多，然使用之手段平和，犯罪所得不多，其行
    為表現之嚴重性、危險性應非達於無可容忍之程度，依憲法
    比例原則之規範，認本件量處被告如主文所示之刑，已足收
    懲儆之效，尚難推認被告有犯罪之習慣，或以之為業，未達
    須以保安處分預防矯治之程度，尚無施以強制工作之必要，
    諒其服刑完畢後得以儘速投入社會正當工作。是認對被告處
    以如主文所示之刑，已足收儆懲之效，公訴意旨請求諭知強
    制工作，毋寧過重，實無另行宣告令入勞動處所強制工作之
    餘地，附此說明。
四、從刑諭知之部分：
  (一)按以營利為目的販入毒品，經多次販賣後，持有剩餘毒品被
    查獲，其各次販賣毒品行為，固應併合處罰。惟該持有剩餘
    毒品之低度行為，應僅為最後一次販賣毒品之高度行為所吸
    收，不另論罪。則就該查獲之剩餘毒品，祇能於最後一次之
    販賣毒品罪宣告沒收銷燬，不得於各次販賣毒品罪均宣告沒
    收銷燬。最高法院著有九十七年度台上字第四○六八號判決
    可資參照。而警方於九十九年四月十五日上午七時三十分許
    查獲被告戊○○時所查扣之海洛因五包（即附表二編號一，
    毒品本體驗餘淨重零點二八○四公克），為被告所有之違禁
    物，應應依毒品危害防制條例第十八條第一項前段之規定，
    以查獲前之最後一次即九十九年四月四日（附表一編號八）
    之販賣行為論科中宣告沒收銷燬之。至另證人乙○○於同年
    三月三十日下午二時三十分許，在大里市○○街十八巷口為
    警查獲，並扣得海洛因一包（即附表二編號二，毒品本體驗
    餘淨重零點零三公克），係被告出售予乙○○之毒品，為被
    告犯罪所用之物，其內之毒品海洛因屬違禁物，應依毒品危
    害防制條例第十八條第一項前段之規定，宣告沒收銷燬之。
    至於送驗時取樣化驗部分因已不存在，自勿庸宣告沒收銷燬
    之。
  (二)次按毒品危害防制條例第十九條第一項規定，犯販賣毒品罪
    者，其犯罪所得之財物均沒收之，係採義務沒收主義，故販
    賣毒品所得之對價，不問其中成本若干，利潤多少，均應全
    部諭知沒收，貫徹政府查禁煙毒之決心，以符立法本旨。查
    被告先後販賣海洛因十四次，獲取販賣毒品所得共計一萬二
    千元。是被告就各次販賣毒品所得，各屬其因犯罪所得之財
    物，雖未扣案，各應依毒品危害防制條例第十九條第一項之
    規定，併予宣告沒收之，如全部或一部不能沒收時，以其財
    產抵償之。
  (三)另被告所使用未扣案之行動電話門號0000000000
    、0000000000號，及扣案之行動電話00000
    00000號一具（不含ＳＩＭ卡），均非被告所有，亦經
    被告陳明在卷（見九十九年偵字第九三三八號卷第十五頁；
    本院九十九年訴字第一六九三號卷第一○六頁），亦無積極
    證據可資證明上開之行動電話為被告所有，故上開行動電話
    非屬被告所有，本院自不得併予宣告沒收。
據上論斷，應依刑事訴訟法第二百九十九條第一項前段，毒品危
害防制條例第四條第一項、第十七條第二項、第十八條第一項前
段、第十九條第一項，刑法第十一條、第四十七條第一項、第五
十九條、第五十一條第五款，判決如主文。
本案經檢察官李善植到庭執行職務
中    華    民    國    99    年    8     月    31    日
              刑事第十八庭  審判長法  官  高文崇
                                  法  官  胡芷瑜
                                  法  官  張清洲
上正本證明與原本無異。
如不服本判決，應於收送達後十日內向本院提出上訴書狀（應敘
述具體理由並附繕本）。
上訴書狀如未敘述理由，應於上訴期間屆滿後二十日內補提理由
書於本院。
                                  書記官  詹東益
中    華    民    國    99    年    8     月    31    日
附錄論罪科刑之法條：
毒品危害防制條例第4條：
製造、運輸、販賣第一級毒品者，處死刑或無期徒刑；處無期徒
刑者，得併科新臺幣 2 千萬元以下罰金。
製造、運輸、販賣第二級毒品者，處無期徒刑或 7 年以上有期
徒刑，得併科新臺幣 1 千萬元以下罰金。
製造、運輸、販賣第三級毒品者，處 5 年以上有期徒刑，得併
科新臺幣 7 百萬元以下罰金。
製造、運輸、販賣第四級毒品者，處 3 年以上 10 年以下有期
徒刑，得併科新臺幣 3 百萬元以下罰金。
製造、運輸、販賣專供製造或施用毒品之器具者，處 1 年以上
7 年以下有期徒刑，得併科新臺幣 1 百萬元以下罰金。
前五項之未遂犯罰之。
毒品危害防制條例第18條第1項：
查獲之第1、2級毒品及專供製造或施用第1、2級毒品之器具，不
問屬於犯人與否，均沒收銷燬之；
  附表一：
┌──┬──────┬────┬──────┬────┬───────┐
│編號│交易時間    │交易對象│交易地點    │販賣客體│所犯罪名及處刑│
│    │            │        │            │及金額  │              │
├──┼──────┼────┼──────┼────┼───────┤
│ １ │99年3月19 日│王勝男  │臺中縣大里市│價值新臺│戊○○販賣第一│
│    │下午6時25分 │        │農會對面巷口│幣1000元│級毒品，處有期│
│    │許          │        │            │之海洛因│徒刑捌年貳月。│
│    │            │        │            │        │販賣毒品所得新│
│    │            │        │            │        │臺幣壹仟元沒收│
│    │            │        │            │        │，如全部或一部│
│    │            │        │            │        │不能沒收時，以│
│    │            │        │            │        │其財產抵償之。│
├──┼──────┼────┼──────┼────┼───────┤
│ ２ │99年3月23 日│王勝男  │臺中縣大里市│價值新臺│戊○○販賣第一│
│    │夜間9時7分許│        │農會對面巷口│幣1000元│級毒品，處有期│
│    │            │        │            │之海洛因│徒刑捌年貳月。│
│    │            │        │            │        │販賣毒品所得新│
│    │            │        │            │        │臺幣壹仟元沒收│
│    │            │        │            │        │，如全部或一部│
│    │            │        │            │        │不能沒收時，以│
│    │            │        │            │        │其財產抵償之。│
├──┼──────┼────┼──────┼────┼───────┤
│ ３ │99年3月23 日│林傳傑  │臺中縣大里市│價值新臺│戊○○販賣第一│
│    │夜間11時25分│        │獅子林遊藝場│幣1000元│級毒品，處有期│
│    │許          │        │內          │之海洛因│徒刑捌年貳月。│
│    │            │        │            │        │販賣毒品所得新│
│    │            │        │            │        │臺幣壹仟元沒收│
│    │            │        │            │        │，如全部或一部│
│    │            │        │            │        │不能沒收時，以│
│    │            │        │            │        │其財產抵償之。│
├──┼──────┼────┼──────┼────┼───────┤
│ ４ │99年3月25日 │林傳傑  │臺中縣大里市│價值新臺│戊○○販賣第一│
│    │夜間9時6分許│        │樹王里東興路│幣1000元│級毒品，處有期│
│    │            │        │272號百姓公 │之海洛因│徒刑捌年貳月。│
│    │            │        │廟內        │        │販賣毒品所得新│
│    │            │        │            │        │臺幣壹仟元沒收│
│    │            │        │            │        │，如全部或一部│
│    │            │        │            │        │不能沒收時，以│
│    │            │        │            │        │其財產抵償之。│
├──┼──────┼────┼──────┼────┼───────┤
│ ５ │99年3月28日 │林傳傑  │臺中縣大里市│價值新臺│戊○○販賣第一│
│    │夜間10時28分│        │內新路某卡拉│幣500元 │級毒品，處有期│
│    │            │        │ok店門口    │之海洛因│徒刑捌年。販賣│
│    │            │        │            │        │毒品所得新臺幣│
│    │            │        │            │        │伍佰元沒收，如│
│    │            │        │            │        │全部或一部不能│
│    │            │        │            │        │沒收時，以其財│
│    │            │        │            │        │產抵償之。    │
├──┼──────┼────┼──────┼────┼───────┤
│ ６ │99年3月29日 │林傳傑  │臺中縣大里市│價值新臺│戊○○販賣第一│
│    │凌晨0時48分 │        │獅子林遊藝場│幣500元 │級毒品，處有期│
│    │            │        │內          │之海洛因│徒刑捌年。販賣│
│    │            │        │            │        │毒品所得新臺幣│
│    │            │        │            │        │伍佰元沒收，如│
│    │            │        │            │        │全部或一部不能│
│    │            │        │            │        │沒收時，以其財│
│    │            │        │            │        │產抵償之。    │
├──┼──────┼────┼──────┼────┼───────┤
│ ７ │99年3月29日 │林傳傑  │臺中縣大里市│價值新臺│戊○○販賣第一│
│    │夜間9時15分 │        │消防局      │幣500元 │級毒品，處有期│
│    │            │        │            │之海洛因│徒刑捌年。販賣│
│    │            │        │            │        │毒品所得新臺幣│
│    │            │        │            │        │伍佰元沒收，如│
│    │            │        │            │        │全部或一部不能│
│    │            │        │            │        │沒收時，以其財│
│    │            │        │            │        │產抵償之。    │
├──┼──────┼────┼──────┼────┼───────┤
│ ８ │99年4月4日下│林傳傑  │臺中縣大里市│價值新臺│戊○○販賣第一│
│    │午2時24分許 │        │樹王里東興路│幣1000元│級毒品，處有期│
│    │            │        │272號百姓公 │之海洛因│徒刑捌年貳月。│
│    │            │        │廟內        │        │販賣毒品所得新│
│    │            │        │            │        │臺幣壹仟元沒收│
│    │            │        │            │        │，如全部或一部│
│    │            │        │            │        │不能沒收時，以│
│    │            │        │            │        │其財產抵償之。│
│    │            │        │            │        │扣案如附表二編│
│    │            │        │            │        │號一之毒品，均│
│    │            │        │            │        │沒收銷燬之。  │
├──┼──────┼────┼──────┼────┼───────┤
│ ９ │99年3月2日中│丙○○  │臺中縣大里市│價值新臺│戊○○販賣第一│
│    │午12時許    │        │大里路、國光│幣1000元│級毒品，處有期│
│    │            │        │路口        │之海洛因│徒刑捌年貳月。│
│    │            │        │            │        │販賣毒品所得新│
│    │            │        │            │        │臺幣壹仟元沒收│
│    │            │        │            │        │，如全部或一部│
│    │            │        │            │        │不能沒收時，以│
│    │            │        │            │        │其財產抵償之。│
├──┼──────┼────┼──────┼────┼───────┤
│１０│99年3月2日下│丙○○  │臺中縣大里市│價值新臺│戊○○販賣第一│
│    │午3時許     │        │大里路、國光│幣500元 │級毒品，處有期│
│    │            │        │路口        │之海洛因│徒刑捌年。販賣│
│    │            │        │            │        │毒品所得新臺幣│
│    │            │        │            │        │伍佰元沒收，如│
│    │            │        │            │        │全部或一部不能│
│    │            │        │            │        │沒收時，以其財│
│    │            │        │            │        │產抵償之。    │
├──┼──────┼────┼──────┼────┼───────┤
│１１│99年2 月5 日│陳宗權  │臺中縣大里消│價值新臺│戊○○販賣第一│
│    │下午3 時30分│        │防隊對面之便│幣1000元│級毒品，處有期│
│    │許          │        │利商店前    │之海洛因│徒刑捌年貳月。│
│    │            │        │            │        │販賣毒品所得新│
│    │            │        │            │        │臺幣壹仟元沒收│
│    │            │        │            │        │，如全部或一部│
│    │            │        │            │        │不能沒收時，以│
│    │            │        │            │        │其財產抵償之。│
├──┼──────┼────┼──────┼────┼───────┤
│１２│99年3月20日 │丁○○  │臺中縣大里運│價值新臺│戊○○販賣第一│
│    │下午3時42分 │        │動公園附近  │幣2000元│級毒品，處有期│
│    │許          │        │            │之海洛因│徒刑捌年陸月。│
│    │            │        │            │        │販賣毒品所得新│
│    │            │        │            │        │臺幣貳仟元沒收│
│    │            │        │            │        │，如全部或一部│
│    │            │        │            │        │不能沒收時，以│
│    │            │        │            │        │其財產抵償之。│
├──┼──────┼────┼──────┼────┼───────┤
│１３│99年3月29日 │丁○○  │臺中縣大里市│價值新臺│戊○○販賣第一│
│    │上午10時1分 │        │福興街58巷54│幣500元 │級毒品，處有期│
│    │許          │        │號門口      │之海洛因│徒刑捌年。販賣│
│    │            │        │            │        │毒品所得新臺幣│
│    │            │        │            │        │伍佰元沒收，如│
│    │            │        │            │        │全部或一部不能│
│    │            │        │            │        │沒收時，以其財│
│    │            │        │            │        │產抵償之。    │
├──┼──────┼────┼──────┼────┼───────┤
│    │99年3月30日 │乙○○  │臺中縣大里市│價值新臺│戊○○販賣第一│
│    │下午2時許   │        │國中路附近  │幣500元 │級毒品，處有期│
│１４│            │        │            │之海洛因│徒刑捌年。販賣│
│    │            │        │            │        │毒品所得新臺幣│
│    │            │        │            │        │伍佰元沒收，如│
│    │            │        │            │        │全部或一部不能│
│    │            │        │            │        │沒收時，以其財│
│    │            │        │            │        │產抵償之。扣案│
│    │            │        │            │        │如附表二編號二│
│    │            │        │            │        │所示之毒品，沒│
│    │            │        │            │        │收銷燬之。    │
└──┴──────┴────┴──────┴────┴───────┘
 附表二：
┌──┬──────────┬───┬────────────┐
│編號│品名                │單 位 │  數           量       │
├──┼──────────┼───┼────────────┤
│1   │第一級毒品海洛因    │公 克 │五包（含包裝袋，毒品本體│
│    │                    │      │合計驗餘淨重零點二八○四│
│    │                    │      │公克）                  │
├──┼──────────┼───┼────────────┤
│2   │第一級毒品海洛因    │公 克 │一包（含包裝袋，毒品本體│
│    │                    │      │驗餘淨重零點零三公克）  │
└──┴──────────┴───┴────────────┘

司法院資訊處製作；財團法人民間司法改革基金會備份。
